---
title: "Mise en qualité du Référentiel des Obstacles à l’Ecoulement (ROE) <br>et de la Base de Donnée sur les Obstacles à l’Ecoulement (BDOE)"
subtitle: "Ciblage des manques de complétude essentiels et consultation des données pour le département de l'Ille-et-Vilaine (35)"
author: "Josselin BARRY"
date: "`r format(Sys.time(), '%B %d, %Y')`"
always_allow_html: true
output:
  html_document:
    toc: true 
    toc_depth: 4 
    toc_float: true 
    number_sections: true  
    theme: cerulean 
    highlight: tango 
---


```{r setup, include=FALSE}
knitr::opts_chunk$set(echo = FALSE, message = FALSE, warning = FALSE)
```

```{r,}
library(tidyverse)
library(sf)
library(units)
library(mapview)
library(dplyr)
library(kableExtra)
library(png)
library(rstatix)
library(ggpubr)
library(UpSetR)
library(ComplexUpset)
library(vioplot) 
library(plotly)

load(file = "data/outputs/bdroe.RData")
load(file = "data/outputs/bdroe_valid_bzh.RData")

```
# La "BDROE", une compilation des données sur les Obstacles à l'Ecoulement (BDOE - ROE) :

## Création de la couche BDROE :

**ROE** : Référentiel des Obstacles à l'Ecoulement, extraction des données **internes** réalisée le 1er décembre 2024.

**BDOE** : Base de Donnée sur les Obstacles à l'Ecoulement, export des données **internes** réalisée le 6 janvier 2025.

Une série de traitements permet par jointure des bases, d'obtenir une couche "complète" des informations dont nous disposons sur les obstacles à l'écoulement : 

* Ajout, par appariement spatial, des valeurs manquantes pour les champs **dept_code** et **dept_nom** ;

* Ajout, par appariement spatial, des valeurs manquantes pour le champ **masse_eau_code** ;

* Ajout, par jointure spatiale, du champ **SAGE** et renseignement de ses valeurs ; 

* Ajout, par jointure spatiale (tampon 50m), des valeurs manquantes pour les champs **liste1**, **liste2** et **especes_cibles** de la liste  ;

* Jointure attributaires des informations de la BDOE et du ROE, avec suppression des doublons ;

* Création et renseignement des différents champs d'identification des manques de complétude attributaires de la base :

  * **non-valide** : ouvrages dont le "Statut" est ‘non-validé’ dans le ROE (généralement crée par un partenaire)

  * **manque_etat** : ouvrages ne disposant pas de l’information "Etat" (Existant, En projet, En construction, Détruit entièrement ou Détruit partiellement), dans le ROE.

  * **manque_type** : ouvrages ne disposant pas de l’information "Type" (Barrage, Digue, Epis en rivière, Grille de pisciculture, Obstacle induit par un pont ou Seuil en rivière), dans le ROE.

  * **manque_hc** : ouvrages ne disposant pas de l’information "Hauteur de chute", ni dans le ROE (classe ou valeur), ni dans la BDOE (valeur), ni dans ICE (valeur).
**Privilégier le remplissage de la BDOE qui permet d’indiquer une date et un opérateur**.

  * **manque_fip** : ouvrages ne disposant pas de l’information "Dispositif de franchissement piscicole" dans le ROE, ni dans BDOE. Un ouvrage dépourvu de dispositif doit explicitement comporter l'information '_Absence de passe_' pour être considéré comme complet.

  * **manque_op** : l’un des manques ciblés (statut, état, type, hauteur de chute ou dispositif de franchissement piscicole, hors ATG) concerne un ouvrage dit « Prioritaire ». Le caractère prioritaire d’un ouvrage est issu de la liste des ouvrages du PLAGEPOMI 2018-2023, codé "PLAGEPOMI" dans le champ "démarche_priorisation_4" de la BDOE.

  * **manque_l2** : l’un des manques ciblés (statut, état, type, hauteur de chute ou dispositif de franchissement piscicole, hors ATG) concerne un ouvrage situé en Liste 2 du L214-17.

  * **ATG_l2** : ouvrage situé en Liste 2 ne disposant pas de l’information "Avis technique Global", dans la BDOE.

  * **mec_hc_atg** : ouvrages  indiqués comme dérasés ou entièrement détruits, dont la hauteur de chute est nulle mais ne disposant pas de l’information "ATG" dans la BDOE.

  * Création et renseignement du champ **derasement_solde** pour écarter du traitement les ouvrages ayant fait l'objet d'un dérasement avéré : ouvrages dont l’état est entièrement détruit (ou dérasé dans la BDOE) **ET** dont la hauteur de chute est nulle **ET** dont l’Avis Technique Global (ATG) est positif (ils sont considérés comme "soldés" et ne sont donc pas priorisés).

## Principaux chiffres : 

A l'échelle de l'inter-région : 

* Le **ROE** (et donc la BDROE) compte `r nrow(bdroe) %>% format(scientific=FALSE, big.mark=" ")` ouvrages, dont `r nrow(bdroe %>% filter(statut_nom == "Gelé" | derasement_solde == 1)) %>% format(scientific=FALSE, big.mark=" ")` sont _gelés_ ou ont été _dérasés_

* La **BDOE** compte `r nrow(bdroe %>% filter(sans_fiche_bdoe == 0)) %>% format(scientific=FALSE, big.mark=" ")` ouvrages (`r round(nrow(bdroe %>% filter(sans_fiche_bdoe == 1))*100/nrow(bdroe))`% des ouvrages ne disposent donc pas de fiche BDOE)

* **Pour les ouvrages "non-soldés"** (`r nrow(bdroe %>% filter(statut_nom != "Gelé" & derasement_solde == 0))` ouvrages) : 

  * `r nrow(nb_non_valides) %>% format(scientific=FALSE, big.mark=" ")` ouvrages sont **non-validés** (`r round(nrow(nb_non_valides)*100/nrow(bdroe))`% des ouvrages)
  
  * `r nrow(nb_manque_etat) %>% format(scientific=FALSE, big.mark=" ")` ouvrages ne disposent **pas d'état** (`r round(nrow(nb_manque_etat)*100/nrow(bdroe))`% des ouvrages)
  
  * `r nrow(nb_manque_type) %>% format(scientific=FALSE, big.mark=" ")` ouvrages ne disposent **pas de type** (`r round(nrow(nb_manque_type)*100/nrow(bdroe))`% des ouvrages)
  
  * `r nrow(nb_manque_hc) %>% format(scientific=FALSE, big.mark=" ")` ouvrages ne disposent **pas de hauteur de chute** (`r round(nrow(nb_manque_hc)*100/nrow(bdroe))`% des ouvrages)
  
  * `r nrow(nb_manque_fip) %>% format(scientific=FALSE, big.mark=" ")` ouvrages ne disposent **pas d'indication sur un dispositif de franchissement piscicole** (`r round(nrow(nb_manque_fip)*100/nrow(bdroe))`% des ouvrages)
  
  * `r nrow(nb_manque_op) %>% format(scientific=FALSE, big.mark=" ")` **ouvrages prioritaires** manquent d'une de ces informations essentielles (`r round(nrow(nb_manque_op)*100/nrow(nb_ouvrages_prioritaires))`% des ouvrages prioritaires)
  
  * `r nrow(nb_manque_l2) %>% format(scientific=FALSE, big.mark=" ")` **ouvrages situés en liste 2** manquent d'une de ces informations essentielles (`r round(nrow(nb_manque_l2)*100/nrow(nb_ouvrages_l2))`% des ouvrages situés en liste 2)
  
  * `r nrow(nb_atg_l2) %>% format(scientific=FALSE, big.mark=" ")` **ouvrages situés en liste 2** ne disposent pas d'**Avis Technique Global (ATG)** dans la BDOE (`r round(nrow(nb_atg_l2)*100/nrow(nb_ouvrages_l2))`% des ouvrages situés en liste 2)

  * `r nrow(nb_mec_atg_hc) %>% format(scientific=FALSE, big.mark=" ")` ouvrages présentent un **manque de complétude entre les valeurs d'état** (détruit entièrement ou dérasé) **de hauteur de chute** (nulle) **et d'ATG** (non renseigné) (`r round(nrow(nb_mec_atg_hc)*100/nrow(bdroe))`% des ouvrages)

# Synthèse des manques de complétude par territoire :

## Régions Bretagne et Pays de la Loire

```{r,}
synthese_interregionale
```

## Région Bretagne

### Synthèse chifrée

```{r,}
synthese_regionale_bzh
```

### Cartes régionales

#### Manque de complétude sur ouvrages prioritaires (`r nrow(nb_manque_op %>% filter(dept_code %in% c('22', '29', '35', '56'))) %>% format(scientific=FALSE, big.mark=" ")` ouvrages)

```{r,}
afficher_carte<-function(...){
  imageList<-list(...) ;   totalWidth<-0 ;   maxHeight<-0 ;   
  for (img in imageList){    if(is.character(img)) img<-readPNG(img) ;  dimg<-dim(img) ;  totalWidth<-totalWidth+dimg[2] ;   maxHeight<-max(maxHeight,dimg[1])  }
  par(mar=c(0,0,0,0)) ;   plot(c(0,totalWidth),c(0,maxHeight),type="n",asp=1,xaxt="n",yaxt="n",xlab="x",ylab="y") ;   offset<-0 ; 
  for (img in imageList){    dimg<-dim(img) ;    rasterImage(img,offset,0,offset+dimg[2],dimg[1])
  offset<-offset+dimg[2]  }}

afficher_carte(readPNG('data/cartes/BRETAGNE_manque_completude_OP.PNG'))
```


#### Manque de complétude sur ouvrages en Liste 2 (L214.17) (`r nrow(nb_manque_l2 %>% filter(dept_code %in% c('22', '29', '35', '56'))) %>% format(scientific=FALSE, big.mark=" ")` ouvrages)

```{r,}
afficher_carte<-function(...){
  imageList<-list(...) ;   totalWidth<-0 ;   maxHeight<-0 ;   
  for (img in imageList){    if(is.character(img)) img<-readPNG(img) ;  dimg<-dim(img) ;  totalWidth<-totalWidth+dimg[2] ;   maxHeight<-max(maxHeight,dimg[1])  }
  par(mar=c(0,0,0,0)) ;   plot(c(0,totalWidth),c(0,maxHeight),type="n",asp=1,xaxt="n",yaxt="n",xlab="x",ylab="y") ;   offset<-0 ; 
  for (img in imageList){    dimg<-dim(img) ;    rasterImage(img,offset,0,offset+dimg[2],dimg[1])
  offset<-offset+dimg[2]  }}

afficher_carte(readPNG('data/cartes/BRETAGNE_manque_completude_L2.PNG'))
```


#### Ouvrages non validés (`r nrow(nb_non_valides %>% filter(dept_code %in% c('22', '29', '35', '56'))) %>% format(scientific=FALSE, big.mark=" ")` ouvrages)

```{r,}
afficher_carte<-function(...){
  imageList<-list(...) ;   totalWidth<-0 ;   maxHeight<-0 ;   
  for (img in imageList){    if(is.character(img)) img<-readPNG(img) ;  dimg<-dim(img) ;  totalWidth<-totalWidth+dimg[2] ;   maxHeight<-max(maxHeight,dimg[1])  }
  par(mar=c(0,0,0,0)) ;   plot(c(0,totalWidth),c(0,maxHeight),type="n",asp=1,xaxt="n",yaxt="n",xlab="x",ylab="y") ;   offset<-0 ; 
  for (img in imageList){    dimg<-dim(img) ;    rasterImage(img,offset,0,offset+dimg[2],dimg[1])
  offset<-offset+dimg[2]  }}

afficher_carte(readPNG('data/cartes/BRETAGNE_manque_completude_NON_VALIDE.PNG'))
```


#### Ouvrages sans 'Etat' (`r nrow(nb_manque_etat %>% filter(dept_code %in% c('22', '29', '35', '56'))) %>% format(scientific=FALSE, big.mark=" ")` ouvrages)

```{r,}
afficher_carte<-function(...){
  imageList<-list(...) ;   totalWidth<-0 ;   maxHeight<-0 ;   
  for (img in imageList){    if(is.character(img)) img<-readPNG(img) ;  dimg<-dim(img) ;  totalWidth<-totalWidth+dimg[2] ;   maxHeight<-max(maxHeight,dimg[1])  }
  par(mar=c(0,0,0,0)) ;   plot(c(0,totalWidth),c(0,maxHeight),type="n",asp=1,xaxt="n",yaxt="n",xlab="x",ylab="y") ;   offset<-0 ; 
  for (img in imageList){    dimg<-dim(img) ;    rasterImage(img,offset,0,offset+dimg[2],dimg[1])
  offset<-offset+dimg[2]  }}

afficher_carte(readPNG('data/cartes/BRETAGNE_manque_completude_ETAT.PNG'))
```


#### Ouvrages sans 'Type' (`r nrow(nb_manque_type %>% filter(dept_code %in% c('22', '29', '35', '56'))) %>% format(scientific=FALSE, big.mark=" ")` ouvrages)

```{r,}
afficher_carte<-function(...){
  imageList<-list(...) ;   totalWidth<-0 ;   maxHeight<-0 ;   
  for (img in imageList){    if(is.character(img)) img<-readPNG(img) ;  dimg<-dim(img) ;  totalWidth<-totalWidth+dimg[2] ;   maxHeight<-max(maxHeight,dimg[1])  }
  par(mar=c(0,0,0,0)) ;   plot(c(0,totalWidth),c(0,maxHeight),type="n",asp=1,xaxt="n",yaxt="n",xlab="x",ylab="y") ;   offset<-0 ; 
  for (img in imageList){    dimg<-dim(img) ;    rasterImage(img,offset,0,offset+dimg[2],dimg[1])
  offset<-offset+dimg[2]  }}

afficher_carte(readPNG('data/cartes/BRETAGNE_manque_completude_TYPE.PNG'))
```


#### Ouvrages sans 'Hauteur de chute' (`r nrow(nb_manque_hc %>% filter(dept_code %in% c('22', '29', '35', '56'))) %>% format(scientific=FALSE, big.mark=" ")` ouvrages)

```{r,}
afficher_carte<-function(...){
  imageList<-list(...) ;   totalWidth<-0 ;   maxHeight<-0 ;   
  for (img in imageList){    if(is.character(img)) img<-readPNG(img) ;  dimg<-dim(img) ;  totalWidth<-totalWidth+dimg[2] ;   maxHeight<-max(maxHeight,dimg[1])  }
  par(mar=c(0,0,0,0)) ;   plot(c(0,totalWidth),c(0,maxHeight),type="n",asp=1,xaxt="n",yaxt="n",xlab="x",ylab="y") ;   offset<-0 ; 
  for (img in imageList){    dimg<-dim(img) ;    rasterImage(img,offset,0,offset+dimg[2],dimg[1])
  offset<-offset+dimg[2]  }}

afficher_carte(readPNG('data/cartes/BRETAGNE_manque_completude_HC.PNG'))
```


#### Ouvrages sans 'Dispositif de franchissement piscicole' (`r nrow(nb_manque_fip %>% filter(dept_code %in% c('22', '29', '35', '56'))) %>% format(scientific=FALSE, big.mark=" ")` ouvrages)

```{r,}
afficher_carte<-function(...){
  imageList<-list(...) ;   totalWidth<-0 ;   maxHeight<-0 ;   
  for (img in imageList){    if(is.character(img)) img<-readPNG(img) ;  dimg<-dim(img) ;  totalWidth<-totalWidth+dimg[2] ;   maxHeight<-max(maxHeight,dimg[1])  }
  par(mar=c(0,0,0,0)) ;   plot(c(0,totalWidth),c(0,maxHeight),type="n",asp=1,xaxt="n",yaxt="n",xlab="x",ylab="y") ;   offset<-0 ; 
  for (img in imageList){    dimg<-dim(img) ;    rasterImage(img,offset,0,offset+dimg[2],dimg[1])
  offset<-offset+dimg[2]  }}

afficher_carte(readPNG('data/cartes/BRETAGNE_manque_completude_FIP.PNG'))
```


#### Ouvrages situés en Liste2 (L214.17) sans 'ATG' (`r nrow(nb_manque_atg_l2 %>% filter(dept_code %in% c('22', '29', '35', '56'))) %>% format(scientific=FALSE, big.mark=" ")` ouvrages)

```{r,}
afficher_carte<-function(...){
  imageList<-list(...) ;   totalWidth<-0 ;   maxHeight<-0 ;   
  for (img in imageList){    if(is.character(img)) img<-readPNG(img) ;  dimg<-dim(img) ;  totalWidth<-totalWidth+dimg[2] ;   maxHeight<-max(maxHeight,dimg[1])  }
  par(mar=c(0,0,0,0)) ;   plot(c(0,totalWidth),c(0,maxHeight),type="n",asp=1,xaxt="n",yaxt="n",xlab="x",ylab="y") ;   offset<-0 ; 
  for (img in imageList){    dimg<-dim(img) ;    rasterImage(img,offset,0,offset+dimg[2],dimg[1])
  offset<-offset+dimg[2]  }}

afficher_carte(readPNG('data/cartes/BRETAGNE_manque_atg_L2.PNG'))
```


#### Ouvrages en manque de cohérence entre l'état, la hauteur de chute et l'ATG (`r nrow(nb_mec_atg_hc %>% filter(dept_code %in% c('22', '29', '35', '56'))) %>% format(scientific=FALSE, big.mark=" ")` ouvrages)

```{r,}
afficher_carte<-function(...){
  imageList<-list(...) ;   totalWidth<-0 ;   maxHeight<-0 ;   
  for (img in imageList){    if(is.character(img)) img<-readPNG(img) ;  dimg<-dim(img) ;  totalWidth<-totalWidth+dimg[2] ;   maxHeight<-max(maxHeight,dimg[1])  }
  par(mar=c(0,0,0,0)) ;   plot(c(0,totalWidth),c(0,maxHeight),type="n",asp=1,xaxt="n",yaxt="n",xlab="x",ylab="y") ;   offset<-0 ; 
  for (img in imageList){    dimg<-dim(img) ;    rasterImage(img,offset,0,offset+dimg[2],dimg[1])
  offset<-offset+dimg[2]  }}

afficher_carte(readPNG('data/cartes/BRETAGNE_manque_coherence_etat_hc_atg.PNG'))
```

#### Synthèse des manques de complétude par masse d'eau

```{r,}
afficher_carte<-function(...){
  imageList<-list(...) ;   totalWidth<-0 ;   maxHeight<-0 ;   
  for (img in imageList){    if(is.character(img)) img<-readPNG(img) ;  dimg<-dim(img) ;  totalWidth<-totalWidth+dimg[2] ;   maxHeight<-max(maxHeight,dimg[1])  }
  par(mar=c(0,0,0,0)) ;   plot(c(0,totalWidth),c(0,maxHeight),type="n",asp=1,xaxt="n",yaxt="n",xlab="x",ylab="y") ;   offset<-0 ; 
  for (img in imageList){    dimg<-dim(img) ;    rasterImage(img,offset,0,offset+dimg[2],dimg[1])
  offset<-offset+dimg[2]  }}

afficher_carte(readPNG('data/cartes/BRETAGNE_manque_me.PNG'))
```

## Département de l'Ille-et-Vilaine

### Manque de complétude sur ouvrages prioritaires (`r nrow(nb_manque_op %>% filter(dept_code %in% c('35'))) %>% format(scientific=FALSE, big.mark=" ")` ouvrages)

```{r,}
afficher_carte<-function(...){
  imageList<-list(...) ;   totalWidth<-0 ;   maxHeight<-0 ;   
  for (img in imageList){    if(is.character(img)) img<-readPNG(img) ;  dimg<-dim(img) ;  totalWidth<-totalWidth+dimg[2] ;   maxHeight<-max(maxHeight,dimg[1])  }
  par(mar=c(0,0,0,0)) ;   plot(c(0,totalWidth),c(0,maxHeight),type="n",asp=1,xaxt="n",yaxt="n",xlab="x",ylab="y") ;   offset<-0 ; 
  for (img in imageList){    dimg<-dim(img) ;    rasterImage(img,offset,0,offset+dimg[2],dimg[1])
  offset<-offset+dimg[2]  }}

afficher_carte(readPNG('data/cartes/ILLE_ET_VILAINE_manque_completude_OP.PNG'))
```


### Manque de complétude sur ouvrages en Liste 2 (L214.17) (`r nrow(nb_manque_l2 %>% filter(dept_code %in% c('35'))) %>% format(scientific=FALSE, big.mark=" ")` ouvrages)

```{r,}
afficher_carte<-function(...){
  imageList<-list(...) ;   totalWidth<-0 ;   maxHeight<-0 ;   
  for (img in imageList){    if(is.character(img)) img<-readPNG(img) ;  dimg<-dim(img) ;  totalWidth<-totalWidth+dimg[2] ;   maxHeight<-max(maxHeight,dimg[1])  }
  par(mar=c(0,0,0,0)) ;   plot(c(0,totalWidth),c(0,maxHeight),type="n",asp=1,xaxt="n",yaxt="n",xlab="x",ylab="y") ;   offset<-0 ; 
  for (img in imageList){    dimg<-dim(img) ;    rasterImage(img,offset,0,offset+dimg[2],dimg[1])
  offset<-offset+dimg[2]  }}

afficher_carte(readPNG('data/cartes/ILLE_ET_VILAINE_manque_completude_L2.PNG'))
```


### Ouvrages non validés (`r nrow(nb_non_valides %>% filter(dept_code %in% c('35'))) %>% format(scientific=FALSE, big.mark=" ")` ouvrages)

```{r,}
afficher_carte<-function(...){
  imageList<-list(...) ;   totalWidth<-0 ;   maxHeight<-0 ;   
  for (img in imageList){    if(is.character(img)) img<-readPNG(img) ;  dimg<-dim(img) ;  totalWidth<-totalWidth+dimg[2] ;   maxHeight<-max(maxHeight,dimg[1])  }
  par(mar=c(0,0,0,0)) ;   plot(c(0,totalWidth),c(0,maxHeight),type="n",asp=1,xaxt="n",yaxt="n",xlab="x",ylab="y") ;   offset<-0 ; 
  for (img in imageList){    dimg<-dim(img) ;    rasterImage(img,offset,0,offset+dimg[2],dimg[1])
  offset<-offset+dimg[2]  }}

afficher_carte(readPNG('data/cartes/ILLE_ET_VILAINE_manque_completude_NON_VALIDE.PNG'))
```


### Ouvrages sans 'Etat' (`r nrow(nb_manque_etat %>% filter(dept_code %in% c('35'))) %>% format(scientific=FALSE, big.mark=" ")` ouvrages)

```{r,}
afficher_carte<-function(...){
  imageList<-list(...) ;   totalWidth<-0 ;   maxHeight<-0 ;   
  for (img in imageList){    if(is.character(img)) img<-readPNG(img) ;  dimg<-dim(img) ;  totalWidth<-totalWidth+dimg[2] ;   maxHeight<-max(maxHeight,dimg[1])  }
  par(mar=c(0,0,0,0)) ;   plot(c(0,totalWidth),c(0,maxHeight),type="n",asp=1,xaxt="n",yaxt="n",xlab="x",ylab="y") ;   offset<-0 ; 
  for (img in imageList){    dimg<-dim(img) ;    rasterImage(img,offset,0,offset+dimg[2],dimg[1])
  offset<-offset+dimg[2]  }}

afficher_carte(readPNG('data/cartes/ILLE_ET_VILAINE_manque_completude_ETAT.PNG'))
```


### Ouvrages sans 'Type' (`r nrow(nb_manque_type %>% filter(dept_code %in% c('35'))) %>% format(scientific=FALSE, big.mark=" ")` ouvrages)

```{r,}
afficher_carte<-function(...){
  imageList<-list(...) ;   totalWidth<-0 ;   maxHeight<-0 ;   
  for (img in imageList){    if(is.character(img)) img<-readPNG(img) ;  dimg<-dim(img) ;  totalWidth<-totalWidth+dimg[2] ;   maxHeight<-max(maxHeight,dimg[1])  }
  par(mar=c(0,0,0,0)) ;   plot(c(0,totalWidth),c(0,maxHeight),type="n",asp=1,xaxt="n",yaxt="n",xlab="x",ylab="y") ;   offset<-0 ; 
  for (img in imageList){    dimg<-dim(img) ;    rasterImage(img,offset,0,offset+dimg[2],dimg[1])
  offset<-offset+dimg[2]  }}

afficher_carte(readPNG('data/cartes/ILLE_ET_VILAINE_manque_completude_TYPE.PNG'))
```


### Ouvrages sans 'Hauteur de chute' (`r nrow(nb_manque_hc %>% filter(dept_code %in% c('35'))) %>% format(scientific=FALSE, big.mark=" ")` ouvrages)

```{r,}
afficher_carte<-function(...){
  imageList<-list(...) ;   totalWidth<-0 ;   maxHeight<-0 ;   
  for (img in imageList){    if(is.character(img)) img<-readPNG(img) ;  dimg<-dim(img) ;  totalWidth<-totalWidth+dimg[2] ;   maxHeight<-max(maxHeight,dimg[1])  }
  par(mar=c(0,0,0,0)) ;   plot(c(0,totalWidth),c(0,maxHeight),type="n",asp=1,xaxt="n",yaxt="n",xlab="x",ylab="y") ;   offset<-0 ; 
  for (img in imageList){    dimg<-dim(img) ;    rasterImage(img,offset,0,offset+dimg[2],dimg[1])
  offset<-offset+dimg[2]  }}

afficher_carte(readPNG('data/cartes/ILLE_ET_VILAINE_manque_completude_HC.PNG'))
```


### Ouvrages sans 'Dispositif de franchissement piscicole' (`r nrow(nb_manque_fip %>% filter(dept_code %in% c('35'))) %>% format(scientific=FALSE, big.mark=" ")` ouvrages)

```{r,}
afficher_carte<-function(...){
  imageList<-list(...) ;   totalWidth<-0 ;   maxHeight<-0 ;   
  for (img in imageList){    if(is.character(img)) img<-readPNG(img) ;  dimg<-dim(img) ;  totalWidth<-totalWidth+dimg[2] ;   maxHeight<-max(maxHeight,dimg[1])  }
  par(mar=c(0,0,0,0)) ;   plot(c(0,totalWidth),c(0,maxHeight),type="n",asp=1,xaxt="n",yaxt="n",xlab="x",ylab="y") ;   offset<-0 ; 
  for (img in imageList){    dimg<-dim(img) ;    rasterImage(img,offset,0,offset+dimg[2],dimg[1])
  offset<-offset+dimg[2]  }}

afficher_carte(readPNG('data/cartes/ILLE_ET_VILAINE_manque_completude_FIP.PNG'))
```


### Ouvrages situés en Liste2 (L214.17) sans 'ATG' (`r nrow(nb_manque_atg_l2 %>% filter(dept_code %in% c('35'))) %>% format(scientific=FALSE, big.mark=" ")` ouvrages)

```{r,}
afficher_carte<-function(...){
  imageList<-list(...) ;   totalWidth<-0 ;   maxHeight<-0 ;   
  for (img in imageList){    if(is.character(img)) img<-readPNG(img) ;  dimg<-dim(img) ;  totalWidth<-totalWidth+dimg[2] ;   maxHeight<-max(maxHeight,dimg[1])  }
  par(mar=c(0,0,0,0)) ;   plot(c(0,totalWidth),c(0,maxHeight),type="n",asp=1,xaxt="n",yaxt="n",xlab="x",ylab="y") ;   offset<-0 ; 
  for (img in imageList){    dimg<-dim(img) ;    rasterImage(img,offset,0,offset+dimg[2],dimg[1])
  offset<-offset+dimg[2]  }}

afficher_carte(readPNG('data/cartes/ILLE_ET_VILAINE_manque_atg_L2.PNG'))
```


### Ouvrages en manque de cohérence entre l'état, la hauteur de chute et l'ATG (`r nrow(nb_mec_atg_hc %>% filter(dept_code %in% c('35'))) %>% format(scientific=FALSE, big.mark=" ")` ouvrages)

```{r,}
afficher_carte<-function(...){
  imageList<-list(...) ;   totalWidth<-0 ;   maxHeight<-0 ;   
  for (img in imageList){    if(is.character(img)) img<-readPNG(img) ;  dimg<-dim(img) ;  totalWidth<-totalWidth+dimg[2] ;   maxHeight<-max(maxHeight,dimg[1])  }
  par(mar=c(0,0,0,0)) ;   plot(c(0,totalWidth),c(0,maxHeight),type="n",asp=1,xaxt="n",yaxt="n",xlab="x",ylab="y") ;   offset<-0 ; 
  for (img in imageList){    dimg<-dim(img) ;    rasterImage(img,offset,0,offset+dimg[2],dimg[1])
  offset<-offset+dimg[2]  }}

afficher_carte(readPNG('data/cartes/ILLE_ET_VILAINE_manque_coherence_etat_hc_atg.PNG'))
```

### Synthèse des manques de complétude par masse d'eau

```{r,}
afficher_carte<-function(...){
  imageList<-list(...) ;   totalWidth<-0 ;   maxHeight<-0 ;   
  for (img in imageList){    if(is.character(img)) img<-readPNG(img) ;  dimg<-dim(img) ;  totalWidth<-totalWidth+dimg[2] ;   maxHeight<-max(maxHeight,dimg[1])  }
  par(mar=c(0,0,0,0)) ;   plot(c(0,totalWidth),c(0,maxHeight),type="n",asp=1,xaxt="n",yaxt="n",xlab="x",ylab="y") ;   offset<-0 ; 
  for (img in imageList){    dimg<-dim(img) ;    rasterImage(img,offset,0,offset+dimg[2],dimg[1])
  offset<-offset+dimg[2]  }}

afficher_carte(readPNG('data/cartes/ILLE_ET_VILAINE_manque_me.PNG'))
```

# Visualisation des données connues

La série de diagramme suivante est dynamique, il est donc possible de cocher/décocher le(s) département(s) de votre choix dans la représentation graphique.

## L'état des ouvrages 

```{r,}
histo_roe_etat_bzh
```

## Le type d'ouvrages 

```{r,}
histo_roe_type_bzh
```

## Le type de franchissement piscicole des ouvrages 

```{r,}
histo_roe_fpi_bzh
```

## La hauteur de chute des ouvrages 

```{r,}
histo_roe_hc_bzh
```

## L'Avis Technique Global (ATG) de franchissabilité des ouvrages 

```{r,}
histo_roe_atg_bzh
```

## L'usage des ouvrages 

```{r,}
histo_roe_usage_bzh
```

## La dynamique de renseignement des ouvrages dans Geobs 

```{r,}
ggplotly(histo_roe_date_bzh)
```